【裁判字號】    97,審易,560
【裁判日期】    980112
【裁判案由】    違反著作權法等
【裁判全文】
臺灣士林地方法院刑事判決             97年度審易字第560號
公  訴  人  臺灣士林地方法院檢察署檢察官
被      告  甲○○
選任辯護人  楊明廣律師
上列被告因違反著作權法等案件，經檢察官提起公訴（97年度偵
字第3783號），經訊問被告後，被告為認罪之答辯，本院當庭裁
定認宜由受命法官獨任改行簡式審判程序並判決如下：
    主  文
甲○○明知係侵害著作財產權之光碟重製物而散布，處有期徒刑
陸月，如易科罰金，以新臺幣壹仟元折算壹日。緩刑貳年，緩刑
期間付保護管束，並應於緩刑期間，向執行檢察官指定之公益團
體、地方自治團體或社區，提供肆拾小時之義務勞務。扣案如附
件起訴書附表所示非法重製暨仿冒商標之遊戲光碟捌片均沒收。
    事實及理由
一、本件犯罪事實及證據，均引用檢察官起訴書（如附件）之記
    載，並補充或更正如下：
  1.起訴書附表編號5 盜版遊戲光碟名稱更正為「Prince of Pe
    rsia」。
  2.臺北縣政府警察局板橋分局查扣盜版暨仿冒商標之遊戲光碟
    翻拍照片及鑑視證明。
  3.被告甲○○本院審理中就其本件犯行自白不諱（本院97年12
    月31日審判筆錄第2 至3 頁參照）。
二、核被告所為係犯著作權法第91條之1 第3 項、第2 項之明知
    係侵害著作財產權之光碟重製物而散布罪、商標法第82條販
    賣仿冒商標商品罪，其意圖散布而持有明知係侵害著作財產
    權之光碟重製物之低度行為，應為散布之高度行為所吸收，
    不另論罪；又被告一行為觸犯上開二罪名，為想像競合犯，
    依刑法第55條規定從較重之著作權法第91條之1 第3 項、第
    2 項明知係侵害著作財產權之光碟重製物而散布罪。再按刑
    事法若干犯罪行為態樣，本質上原具有反覆、延續實行之特
    徵，立法時既予特別歸類，定為犯罪構成要件之行為要素，
    則行為人基於單一之犯意，在密切接近之一定時、地持續實
    行之複次行為，倘依社會通念，於客觀上認為符合一個反覆
    、延續性之行為觀念者，於刑法評價上，即應僅成立一罪，
    俾免有重複評價、刑度超過罪責與不法內涵之疑慮；學理上
    所稱「集合犯」之職業性、營業性或收集性等具有重複特質
    之犯罪均屬之，例如經營、從事業務、收集、販賣、製造、
    散布等行為概念者是，是被告販賣非法重製暨仿冒商標之遊
    戲光碟的營業性行為，係在密集期間內以相同之方式持續進
    行，未曾間斷，是此販賣非法重製暨仿冒商標遊戲光碟之犯
    行，即具有反覆、延續實行之特徵，從而在行為概念上，縱
    有多次販賣之舉措，仍應評價認係包括一罪之集合犯，併此
    說明。爰審酌被告前未曾因故意犯罪受有期徒刑以上刑之宣
    告，有臺灣高等法院被告前案紀錄表1 份在卷可稽，素行尚
    佳，惟被告正值青年，因生活壓力，致誤觸法網，且其非職
    業性重製光碟，對著作財產權人所造成之損害程度非鉅，犯
    罪之期間長短，及被查獲之盜版光碟片之數量為8 片，又告
    訴人表示願予被告自新機會不提告訴，及其於犯罪後偵查及
    本院審理時均坦承犯行，犯後態度甚佳，暨其品性、生活狀
    況、智識程度等一切情狀，認被告因一時失慮，偶罹刑典，
    犯後已坦承犯行，深具悔意，信經此刑之宣告後，應知警惕
    而無再犯之虞，爰量處如主文所示之刑，並諭知易科罰金之
    折算標準，以示懲儆。併予宣告緩刑2 年，用啟自新。另為
    使被告，深切記取教訓，及為強化其法治及尊重著作權、商
    標權之觀念，使其於緩刑期內能深知警惕，避免其再度犯罪
    ，爰併依刑法第74條第2 項第5 款之規定，命被告應於緩刑
    期間，依執行檢察官之命令，向指定之公益團體、地方自治
    團體或社區，提供40小時之義務勞務。若被告不履行此一負
    擔，且情節重大足認原宣告之緩刑難收其預期效果，而有執
    行刑罰之必要者，依刑法75條之1 第1 項第4 款之規定，得
    撤銷其緩刑宣告，併此敘明。復依刑法第93條第1 項第2 款
    之規定，受緩刑之宣告者，有執行第74條第2 項第5 款至第
    8 款所定之事項者，應於緩刑期間付保護管束，爰併諭知於
    緩刑期間付保護管束，以勵自新。
三、扣案如起訴書附表所示之非法重製暨仿冒商標遊戲光碟8 片
    ，係被告供散布非法重製光碟犯罪所用之物，不問屬於犯人
    與否，爰依著作權法第98條規定宣告沒收。
四、據上論斷，應依刑事訴訟法第273 條之1 第1 項、第299 條
    第1 項前段，著作權法第91條之1 第3 項、第2 項、第98條
    ，商標法第82條，刑法第11條前段、第55條、第74條第1 項
    第1 款、第2 項第5 款、第93條第1 項第2 款，判決如主文
    。
五、本案經檢察官翁偉倫到庭執行職務。
中    華    民    國    98    年    1    月    12    日
                  刑事第一庭法  官 王沛雷
以上正本證明與原本無異。
如不服本判決，應於收受送達後10日內向本院提出上訴書狀，其
未敘述上訴之理由者並得於提起上訴後20日內向本院補提理由書
( 均須按他造當事人之人數附繕本)「 切勿逕送上級法院」。
                            書記官 吳尚文
中    華    民    國    98    年    1    月    12     日
附錄本案論罪科刑法條全文
著作權法第91條之1
擅自以移轉所有權之方法散布著作原件或其重製物而侵害他人之
著作財產權者，處3 年以下有期徒刑、拘役，或科或併科新臺幣
50萬元以下罰金。
明知係侵害著作財產權之重製物而散布或意圖散布而公開陳列或
持有者，處3 年以下有期徒刑，得併科新臺幣7 萬元以上75萬元
以下罰金。
犯前項之罪，其重製物為光碟者，處6 月以上3 年以下有期徒刑
，得併科新臺幣20萬元以上2 百萬元以下罰金。但違反第87條第
4 款規定輸入之光碟，不在此限。
犯前二項之罪，經供出其物品來源，因而破獲者，得減輕其刑。
商標法第82條
明知為前條商品而販賣、意圖販賣而陳列、輸出或輸入者，處1
年以下有期徒刑、拘役或科或併科新臺幣5萬元以下罰金。


司法院資訊處製作；財團法人民間司法改革基金會備份。
